【裁判字號】    89,上訴,1282
【裁判日期】    890818
【裁判案由】    毒品危害防制條例
【裁判全文】
臺灣高等法院臺南分院刑事判決            八十九年度上訴字第一二八二號    Ｇ
      上  訴  人  臺灣嘉義地方法院檢察署檢察官
      被      告  甲  ○  ○
      指定辯護人  本院公設辯護人  乙  ○  ○
右上訴人因被告違反毒品危害防制條例案件，不服臺灣嘉義地方法院八十八年度訴字
第一六九號中華民國八十九年八月十八日第一審判決（起訴案號：臺灣嘉義地方法院
檢察署八十八年度偵字第一三○六號及併辦案號：同署八十八年度偵字第一五一七號
），提起上訴，本院判決如左：
      主      文
原判決撤銷。
甲○○連續販賣第二級毒品，處有期徒刑柒年陸月。販賣第二級毒品所得新臺幣壹萬
陸仟元沒收之，如全部或一部不能沒收時，以其財產抵償之。
      事      實
一、甲○○基於意圖營利之概括犯意，於民國（下同）八十七年十至十一月間某一日
    ，在嘉義市○○街二二八號其住處，販賣第二級毒品安非他命予沈長生一次一小
    包，價格新臺幣（下同）一千元。又於八十七年十二月底至八十八年二月五日止
    ，在上址亦連續販賣安非他命予吳峰彰七次，每次一小包價格一千元，嗣於八十
    八年二月五日下午五時許，沈長生及吳峰彰為警在上址查獲，供述曾向甲○○購
    買，始悉上情。又於八十七年九月至同年十一月二十五日止，在嘉義市○○路二
    七三巷十八號二樓其住處亦連續販賣安非他命予翁義濃四次，每次一小包價格二
    千元至三千元不等，嗣於八十八年一月四日十四時四十分許，翁義濃在嘉義市○
    ○路八二七巷二弄三十號為警查獲，供述曾向甲○○購買，始悉上情。
      理      由
一、訊據被告甲○○矢口否認有上揭販賣第二級毒品安非他命之犯行，並辯稱：伊在
    警訊筆錄所說不實在，是被逼的。伊在八十八年一月八日之後才住廣州街。當時
    搜索時天花板並無搜到任何東西，是沈長生過來後，才在天花板上搜到電子磅秤
    及塑膠袋及一包白色粉末。行動電話是我的，作為與朋友及家人聯絡用的，壹仟
    元是警察從吳峰彰口袋拿出來的。翁義濃與伊有嫌隙，故意誣陷伊云云。經查：
    右揭事實，業據證人沈長生於警訊時中證稱：我是向甲○○與楊正偉，以新台幣
    一千元至二千元不等之價格購買等語（見警訊卷第十九頁反面），於偵查中另證
    稱：（問：何時向甲○○購買？）在八十七年十月或十一月買一次，一千元，地
    點在他住處、廣州街二二八號停車場等語（見八十八年度偵字第一三○六號偵查
    卷第十九頁反面）；另證人吳峰彰於警訊時證稱：於八十七年十二月底至八十八
    年二月四日止共向甲○○購買六次安非他命，每次一小包（毛重○‧三公克），
    每一小包新台幣一千元，今天是第七次購買等語（見警卷第十四頁正面），又證
    稱：（問：如何交易安非他命？）都是到甲○○的住所（嘉義市○○街二二八號
    五樓之一）找他，先交給甲○○新台幣一千元，甲○○叫我在房間內等候他．．
    （問：警方從你身上起出查扣之新台幣一千元是做何用途？）是當場要向甲○○
    購買安非他命一小包（毛重○‧三公克）用的等語（見警訊卷第十四頁正面）；
    又證人翁義濃於警訊中證稱：於八十七年九月起，約每二星期向甲○○購買安非
    他命，每次價錢是每包價格二千元至三千元不等，每次一小包，最後一次是八十
    七年十一月二十五日，伊是前去渠住處購買，約有四次等語（見警卷第七頁正面
    ），參以被告於警訊中坦承販賣安非他命予吳峰彰、翁義濃，提供安非他命予沈
    長生，被告曾有違反麻醉藥品管理條例、肅清煙毒條例、藥事法等前科，此有本
    院被告全國前案紀錄表可按，當深知販賣安非他命之罪責非輕，若被告確實未販
    賣安非他命，何以如此承認？又何以先後如此多人予以指證？顯非情理之常，益
    徵被告確實有販賣安非他命無訛。嗣證人沈長生翻異前詞於偵查中改證稱：伊沒
    有請楊正偉、甲○○幫忙購買安非他命，警訊中伊說有係警察自己寫的，檢察官
    偵訊時，伊也說有係因伊整天沒有睡覺，很累所以胡言亂語等語，又於原審審理
    改證稱：伊沒有向甲○○買安非他命，警訊中是警察叫伊這樣說的，是伊向渠要
    ，渠免費給伊吸的等語（見原審卷第二十三頁反面起至第二十四頁正面）；證人
    吳峰彰亦於原審審理中翻異前供而證稱：伊沒有向甲○○買安非他命，警訊中係
    警察叫伊這樣說的，不實在，警訊所說都是警察自己寫的，寫完就叫我蓋指印等
    語（見原審卷第二十四頁正面），均顯係事後畏事而附合被告卸責之說詞，無足
    採信。又查毒品安非他命因物稀價昂，取得不易，且為政府嚴予查緝取締之違禁
    物，而非法販賣毒品之刑責甚重，是以非法販賣毒品者果無利可圖，衡情自無甘
    冒被查緝法辦之危險，而無端平價供應他人，至為顯然，堪認本件被告販入毒品
    安非他命之價格，必較販出之價格低廉，或以同一價格而減少安非他命之份量，
    而有從中賺取差額利潤圖利之意圖或事實，此應屬合理且不違背社會通常經驗之
    理性判斷，因之，被告有營利意圖，應堪認定。綜上所述，參互印證，故被告上
    開所辯，顯係事後卸責之詞，不足採信。其事證甚為明確，犯行洵堪認定。
二、按安非他命為第二級毒品，毒品危害防制條例第二條第二項第二款定有明文；核
    被告所為係犯毒品危害防制條例第四條第二項販賣第二級毒品之罪。被告販賣安
    非他命予翁義濃之移送併案部分，因與起訴部分有連續犯裁判上一罪之關係，自
    為起訴效力所及，本院得一併予以審究，附此說明。又被告販賣第二級毒品安非
    他命多次，時間緊接，所犯構成要件相同，顯係基於概括之犯意為之，依刑法第
    五十六條規定，為連續犯，並加重其刑，惟販賣第二級毒品之罪，最高刑度為無
    期徒刑，依刑法第六十五條第一項規定，不得加重，爰僅就有期徒刑部分加重其
    刑。至被告販賣前持有第二級毒品之低度行為，則為販賣之高度行為所吸收，不
    另論罪。
三、原審疏未詳加調查證據及未細心勾勒案情，遽以無證據證明被告犯罪，而均為諭
    知無罪之判決，尚嫌速斷。檢察官上訴意旨執此指摘原判決不當，為有理由，自
    應由本院將原判決撤銷改判。爰審酌被告等之素行、犯罪之動機、目的、手段、
    販賣次數、數量及時間之久暫、殘害他人身心健康、危害社會秩序甚鉅及犯後猶
    飾詞否認犯行之態度等一切情狀，量處被告如主文第二項所示之刑。又被告販賣
    安非他命予沈長生一次一小包，價格一千元；販賣予吳峰彰七次，每次一小包價
    格一千元，計七千元；販賣予翁義濃四次，每次一小包價格二千元至三千元不等
    （以有利被告之最少次數及最低額為準），計八千元，以上販賣安非他命所得共
    計一萬六千元，應依毒品危害防制條例第十九條第一項之規定宣告沒收，如全部
    或一部不能沒收時，以其財產抵償之。
據上論斷，應依刑事訴訟法第三百六十九條第一項前段、第三百六十四條、第二百九
十九條第一項前段，毒品危害防制條例第四條第二項、第十九條第一項，刑法第十一
條前段、第五十六條，判決如主文。
本案經檢察官蘇南桓到庭執行職務。
中    華    民    國      八十九      年      十二      月      二十六  日
                                  臺灣高等法院臺南分院刑事第一庭
                                      審判長法官  鄭    文    肅
                                            法官  楊    明    章
                                            法官  王    浦    傑
右正本證明與原本無異。
如不服本判決，應於判決送達後十日內向本院提出上訴狀，其未敘述理由者並應於提
出上訴狀後十日內向本院補提理由書（應附繕本)。
                                      法院書記官  蔡    振    豐
中    華    民    國      八十九      年      十二      月      二十八  日
附錄法條：
毒品危害防制條例第四條第二項：製造、運輸、販賣第二級毒品者，處無期徒刑或七
                              年以上有期徒刑，得併科新臺幣七百萬元以下罰金
                              。


司法院資訊處製作；財團法人民間司法改革基金會備份。
